臺灣宜蘭地方法院刑事判決
111年度簡上字第16號
上  訴  人
即  被  告  劉嘉玲




上列被告因竊盜案件，不服本院中華民國111年1月12日110年度
簡字第616號第一審判決（聲請簡易判決處刑案號：110年度偵字
第4115號），提起上訴，本院管轄之第二審合議庭判決如下：
    主  文
上訴駁回。
    事實及理由
壹、程序方面：
    按被告經合法傳喚，無正當之理由不到庭者，得不待其陳述
    ，逕行判決，刑事訴訟法第371條定有明文。對於簡易判決
    有不服而上訴者，準用上開規定，同法第455條之1第3項亦
    有明定。本案上訴人即被告劉嘉玲（下稱被告）業經合法傳
    喚（亦無另案在監在所情事），有個人戶籍資料查詢結果、
    本院送達證書及臺灣高等法院被告前案紀錄表等件在卷可按
    ，其無正當理由不到庭，依前開說明，本院自得不待其陳述
    ，由檢察官一造辯論而為判決，先予敘明。
貳、實體方面：
一、本案經本院審理結果，認第一審判決以被告所為係犯竊盜罪
    ，依刑事訴訟法第449條第1項前段、第3項、第454條第2項
    、刑法第320條第1項、第41條第1項前段及刑法施行法第1 
    條之1第1項等規定，量處拘役15日，如易科罰金，以新臺幣
    1,000元折算1日，其認事用法均無違誤，量刑亦屬適當，應
    予維持，並引用原審判決書所記載之事實及理由（詳如附件
    ）。
二、被告提起上訴理由略以：當時皮夾是在「漾美髮工作室」外
    頭的大馬路邊拾獲，證人黃玉萍於警詢也證稱並未見被告在
    「漾美髮工作室」內竊取被害人藍惠玲所有皮夾，警方所謂
    證據僅係監視器錄影畫面共10張，此係被告在馬路上拾獲皮
    夾後，經過一段時間才由證人黃玉萍告知當時拾獲皮夾係被
    害人藍惠玲所有，被告與證人黃玉萍、被害人藍惠玲才相約
    到全家便利商店歸還皮夾云云。
三、經查：
  ㈠被告於警詢時坦承有於民國110年4月26日下午1時許，陪同證
    人黃玉萍前往被害人藍惠玲所經營、址設在宜蘭縣○○鄉○○路
    ○段000號旁「漾美髮工作室」洗髮，迄於被害人藍惠玲為證
    人黃玉萍洗髮完畢後，再與證人黃玉萍一同騎乘機車離開該
    工作室；嗣於同日下午4時8分許，接獲證人黃玉萍來電，應
    約前往冬山鄉冬山路三段595號全家便利商店，將被害人藍
    惠玲所有皮夾當場歸還等情（見警卷第2頁至第4頁），並有
    宜蘭縣政府警察局羅東分局扣押筆錄、扣押物品目錄表、贓
    物認領保管單、全家便利商店監視器畫面擷取及贓物（內含
    證件、現金等）照片附卷可憑（見警卷第14頁至第15頁、第
    17頁至第23頁），堪認被告確有於陪同證人黃玉萍在「漾美
    髮工作室」洗髮期間前後，將被害人藍惠玲所有皮夾取走，
    嗣經通知始歸還等事實。
  ㈡被告雖以上情為辯，惟查：
　⒈證人即被害人藍惠玲於警詢時證稱：因為我是美髮造型師，
    我於110年4月26日下午1時許，跟客人黃玉萍約好要在「漾
    美髮工作室」幫黃玉萍洗髮，黃玉萍走進店內時另有位女性
    友人陪同，該女性友人就獨自一人坐在店內沙發上，我就幫
    黃玉萍洗髮，半個小時後約下午1時30分許，黃玉萍與該名
    女性友人離開，我準備要吃飯才發現錢包不見，因為這段時
    間我人都在店內，唯一不在就是我帶客人黃玉萍去洗頭的時
    候，我就懷疑是該位女性友人趁我在幫黃玉萍洗頭髮時竊取
    的，我發現被竊取後就馬上打電話給黃玉萍，請她聯繫陪同
    她一起來的朋友，我在電話中詢問該女性友人說：你是否有
    竊取我的皮夾，但她一直不出聲，我就說：我給你機會，有
    的話你就還給我就好，接著她說她會將皮夾拿給黃玉萍，請
    黃玉萍轉交給我，但我就跟她說我們在她家附近，請她馬上
    回來，接著我與黃玉萍跟她相約在宜蘭縣○○鄉○○路○段000號
    全家便利商店，她一來就把皮夾放在我面前，但是她態度真
    的很差，我才請店員幫我報警等語（見警卷第8頁至第9頁）
    。可知被害人藍惠玲於被告與證人黃玉萍離開工作室後，隨
    即發現其所有皮夾不見，因該段期間被害人均待在店內並未
    外出，故確定皮夾一直放在店內，進而懷疑係被告趁其為證
    人黃玉萍洗頭時未及注意而竊取之，則被告辯稱伊係在「漾
    美髮工作室」外大馬路邊拾獲前開皮夾云云，應非事實。
　⒉證人黃玉萍於警詢時證稱：我和被告是朋友兼鄰居關係，被
    害人是在110年4月26日15時53分許撥打LINE語音給我，提到
    她的錢包不見了，懷疑是與我同行之被告所竊取，要我聯繫
    被告，我與被害人約在冬山鄉冬山路三段595號全家便利商
    店見面，被害人先用我的手機撥給被告，要被告把偷走的錢
    包還給她，我和被害人就在全家便利商店等被告將竊取的錢
    包歸還給被害人，被告一來就將錢包交還給被害人，並請求
    被害人的原諒，被害人當場請全家便利商店的店員幫忙報警
    ，事情才曝光等語（見警卷第12頁至第13頁）。衡諸證人黃
    玉萍與被告係朋友兼鄰居關係，應無刻意偏袒被害人藍惠玲
    而故意誣陷被告之理，且被告於警詢時亦承認有於110年4月
    26日下午4時8分許接獲證人黃玉萍來電要求把皮夾返還予被
    害人等情，足見證人黃玉萍前開證述內容，要屬可信。準此
    ，被告苟係在「漾美髮工作室」店外路旁拾獲前開皮夾而非
    竊取，則當天與其同進同出之證人黃玉萍亦應有目睹該經過
    ，然並未見證人黃玉萍有此證述內容，甚且倘若前開皮夾非
    被告所竊盜，被告面對被害人藍惠玲不實指控，自可婉言說
    明，何須請求其原諒，益徵被告所辯不足採信。
四、綜上，被告上訴意旨辯稱其係在「漾美髮工作室」店外路邊
    拾獲被害人藍惠玲所有皮夾，而非竊取云云，應係卸責之詞
    ，被告前揭上訴核無理由，應予駁回。
據上論斷，應依刑事訴訟法第455條之1第1項、第3項、第368條
、第371條、第373條，判決如主文。
本案經檢察官張立言聲請簡易判決處刑，檢察官劉憲英到庭執行
職務。
中　　華　　民　　國　　111 　年　　6 　　月　　30　　日
            刑事第三庭審判長法  官  許乃文
                            法  官　劉芝毓
　　　　　　　　　　　　　　法  官  游欣怡
以上正本證明與原本無異。
本判決不得上訴。
                            書記官　翁靜儀
中　　華　　民　　國　　111 　年　　6 　　月　　30　　日
【附件】
臺灣宜蘭地方法院刑事簡易判決
110年度簡字第616號
聲　請　人　臺灣宜蘭地方檢察署檢察官
被　　　告　劉嘉玲　女　(民國00年00月00日生)
　　　　　　　　　　身分證統一編號：Z000000000號
　　　　　　　　　　住宜蘭縣○○鎮○○○路000○0號
　　　　　　　　　　居宜蘭縣○○鄉○○路0巷0號
上列被告因竊盜案件，經檢察官聲請以簡易判決處刑（110年度
偵字第4115號），本院判決如下：
    主      文
劉嘉玲犯竊盜罪，處拘役拾伍日，如易科罰金，以新臺幣壹仟元
折算壹日。
    事實及理由
一、本件犯罪事實及證據均引用檢察官聲請簡易判決處刑書之記
    載（如附件）。
二、核被告劉嘉玲所為，係犯刑法第320條第1項之竊盜罪。爰審
    酌被告前有妨害公務、公共危險、傷害、妨害自由、毒品案
    件之前科紀錄，素行非佳，未能記取教訓，不思以正當途徑
    賺取所需，反希冀不勞而獲，而以竊盜方式獲取不應得之財
    物，顯未能尊重他人之財產法益，法治觀念淡薄，所為實屬
    不該，且犯後矢口否認犯行，態度非佳，復考量被告已返還
    所竊取之財物，兼衡其自陳無業、領有身心障礙證明、家庭
    經濟狀況貧寒之生活狀況，及國中畢業之智識程度等一切情
    狀，量處如主文所示之刑，並諭知易科罰金之折算標準。
三、按犯罪所得，屬於犯罪行為人者，沒收之；又犯罪所得已實
    際合法發還被害人者，不予宣告沒收或追徵，刑法第38條之
    1第1項前段、第5項分別定有明文。查本件被告所竊得財物
    已由被害人藍惠玲領回，有贓物認領保管單1份在卷可參，
    此部分財物既已實際合法發還給被害人，依刑法第38條之1
    第5項規定，即無需再宣告沒收或追徵，併此敘明。
四、依刑事訴訟法第449條第1項前段、第3項、第454條第2項，
    刑法第320條第1項、第41條第1項前段，刑法施行法第1條之
    1第1項，逕以簡易判決處刑如主文。
五、如不服本判決，得於判決送達後20日內，向本院提出上訴狀
    （應附繕本），上訴於本院合議庭。
中　　華　　民　　國　　111 　年　　1 　　月　　12　　日
                         簡易庭  法  官  程明慧
以上正本證明與原本無異。
                                 書記官  高雪琴
中　　華　　民　　國　　111 　年　　1 　　月　　13　　日
附錄本案論罪科刑法條：
中華民國刑法第320條第1項
意圖為自己或第三人不法之所有，而竊取他人之動產者，為竊盜
罪，處5年以下有期徒刑、拘役或50萬元以下罰金。
【附件】
臺灣宜蘭地方檢察署檢察官聲請簡易判決處刑書　
                                     110年度偵字第4115號
　　被　　　告　劉嘉玲　女　40歲（民國00年00月00日生）
　　　　　　　　　　　　住宜蘭縣○○鎮○○○路00000號
　　　　　　　　　　　　居宜蘭縣○○鄉○○路0巷0號
　　　　　　　　　　　　國民身分證統一編號：Z000000000號
上列被告因竊盜案件，已經偵查終結，認為宜以簡易判決處刑，
茲敘述犯罪事實及證據並所犯法條如下：
　　　　犯罪事實
一、劉嘉玲意圖為自己不法之所有，基於竊盜之犯意，於民國11
    0年4月26日13時許，在宜蘭縣○○鄉○○路○段000號旁鐵皮屋（
    漾美髮工作室）內，徒手竊取藍惠玲所有之皮夾1個（內有
    新台幣1100元、證件、信用卡等，警方均已發還）。
二、案經宜蘭縣政府警察局羅東分局報告偵辦。
　　　　證據並所犯法條
一、證據：（1）、被告劉嘉玲於警詢之供述；（2）、被害人藍
    惠玲於警詢之指述；（3）、證人黃玉萍於警詢之證詞；（4
    ）、宜蘭縣政府警察局羅東分局扣押筆錄、扣押物品目錄表
    、贓物認領保管單各1份、照片及監視器影像畫面共10張。
二、所犯法條：刑法第320條第1項。
三、依刑事訴訟法第451條第1項聲請逕以簡易判決處刑。
　　此　致
臺灣宜蘭地方法院
中　　華　　民　　國　　110 　年　　7 　　月　　20　　日
                          檢　察　官   張 立 言
上正本證明與原本無異
中　　華　　民　　國　　110 　年　　8 　　月　　11　　日
                          書  記  官   林 珦 麟
附記事項：本件係依刑事訴訟法簡易程序辦理，法院簡易庭得不
傳喚被告、輔佐人、告訴人、告發人等出庭即以簡易判決處刑；
被告、被害人、告訴人等對告訴乃論案件如已達成民事和解而要
撤回告訴或對非告訴乃論案件認有受傳喚到庭陳述意見之必要時
，請即另以書狀向簡易法庭陳述或請求傳訊。
參考法條：
中華民國刑法第320條
意圖為自己或第三人不法之所有，而竊取他人之動產者，為竊盜
罪，處 5 年以下有期徒刑、拘役或 50 萬元以下罰金。
意圖為自己或第三人不法之利益，而竊佔他人之不動產者，依前
項之規定處斷。
前二項之未遂犯罰之。